【裁判字號】    92,上易,25
【裁判日期】    920403
【裁判案由】    詐欺
【裁判全文】
臺灣高等法院刑事判決                          九十二年度上易字第二五號
    上  訴  人    臺灣板橋地方法院檢察署檢察官
    被      告    乙○○原名.
    選任辯護人  劉立鳳律師
                劉樹志律師
右上訴人因詐欺案件，不服臺灣板橋地方法院九十一年度易字第八０七號，中華民國
九十一年九月二十三日第一審判決（起訴案號：臺灣板橋地方法院檢察署九十年度偵
字第八三００號），提起上訴，本院判決如左：
    主  文
上訴駁回。
    理  由
一、公訴意旨略以：被告乙○○（原名徐智枰）與徐美娟（由原審另案通緝中）係姊
    弟關係，且均為愛讚實業股份有限公司（下稱愛讚公司）股東。明知渠等已無支
    付能力，竟基於為自己不法所有之概括犯意聯絡，自民國八十二年底起，以渠等
    生意需週轉為由，連續多次向告訴人甲○○訛借現款，並表示其父親徐丕墩有二
    十七筆土地及六筆建物，如屆時無法清償，得以該土地及建物抵債，致告訴人甲○○陷於錯誤而陸續貸予現金共新台幣（下同）五千餘萬元，並由徐美娟簽發交
    付以板橋市信用合作社民族分社為付款人之同額支票以取信告訴人甲○○，詎上
    開支票僅獲兌現一小部分，其餘如附表(一)編號一至七所示之支票屆期均不獲付款
    ，屢經催討，徐美娟乃於八十三年十一月初表示其父徐丕墩已死亡，正在辦理遺
    產繼承事宜，雙方會算總債務為三千七百萬元，並由被告乙○○簽發如附表(二)所
    示之本票八張作為擔保。同時徐美娟又以其經營之愛讚公司需資金週轉為由，再
    向告訴人甲○○訛借一千萬元，並交付愛讚公司所簽發如附表(一)編號八、九之支
    票二紙，惟該二紙支票屆期仍不獲付款，徐美娟及被告隨後均避不見面，告訴人
    甲○○始知受騙。嗣被告與徐美娟復基於上開概括犯意聯絡，於八十四年間起，
    以渠等生意需週轉為由，連續多次向告訴人丙○○訛借現款，致告訴人丙○○陷
    於錯誤而陸續貸予現金共六百十三萬八千元，且交付予被告乙○○，被告乙○○
    並交付如附表(三)所示之支票七張作為擔保，詎上開支票屆期均不獲付款，屢經催
    討而不獲，告訴人丙○○始知受騙，因認被告乙○○涉有刑法第三百三十九條第
    一項之詐欺取財罪嫌云云。
二、按犯罪事實應依證據認定之，無證據不得推定其犯罪事實，刑事訴訟法第一百五
    十四條定有明文。又事實之認定，應憑證據，如未能發現相當證據，或證據不足
    以證明，自不能以推測或擬制之方法，以為裁判基礎；再所謂認定犯罪事實之證
    據，係指足以認定被告確有犯罪行為之積極證據而言，而認定犯罪事實所憑之證
    據，雖不以直接證據為限，間接證據亦包括在內，然而無論直接或間接證據，其
    為訴訟上之證明，須於通常一般人均不致有所懷疑，而得確信其為真實之程度，
    始得據之為有罪之認定，倘其證明尚未達到此一程度，而有合理懷疑存在時，事
    實審復已就其心證上理由予以闡述，敘明其如何無從為有罪之確信，因而為無罪
    之判決，尚不得任意指為違法；另告訴人之告訴，係以使被告受刑事訴追為目的
    ，是其陳述是否與事實相符，仍應調查其他證據以資審認。最高法院分別著有二
    十九年上字第三一○五號、四十年度台上字第八六號、七十六年台上字第四九八
    六號、五十二年度台上字第一三○○號判例可供參考。按刑法第三百三十九條第
    一項之詐欺取財罪之成立，必須行為人意圖為自己或第三人不法之所有，以詐術
    使人將本人或第三人之物交付為要件。所謂以詐術使人交付，必須被詐欺人因其
    詐術而陷於錯誤，若其所用方法不能認為詐術，亦不致使人陷於錯誤，即不構成
    該罪。又民事上之債務不履行，縱係出於可歸責於債務人之事由，苟無足以證明
    債務人自始蓄意以此行詐之積極證據，亦不得以事後不履行債務之事實，推定其
    具有刑事犯罪故意。
三、公訴人認被告乙○○涉犯詐欺罪嫌，無非係以告訴人甲○○、丙○○之指訴及被
    告確曾開立附表(二)所示之本票八張予告訴人甲○○；又被告若非為脫免其共同詐
    欺取財罪嫌，何須否認該八張本票為其所開立，且被告若非與同案被告徐美娟有
    詐欺取財之犯意聯絡，為何願意開立鉅額本票為徐美娟擔保債務？且此高達三千
    七百萬元之本票債務，豈係當時仍係學生身分之被告一人所能夠負擔？況徐美娟
    屢次向告訴人甲○○、丙○○二人借款時，為何常係被告前去收受借款或交付擔
    保借款之票據等為其主要論據。
四、訊據被告乙○○堅詞否認有何詐欺犯行，辯稱愛讚公司早於八十年十月十一日即
    撤銷登記，是徐美娟向告訴人甲○○借款時，伊已非愛讚公司股東；伊未曾與徐
    美娟共同向告訴人甲○○、丙○○借款，亦未將任何票據交付告訴人甲○○；伊
    雖曾受徐美娟囑託於八十四年十月十九日，至第一商業銀行信義分行向告訴人丙○○代為收取徐女向告訴人丙○○所借現金五十萬元，惟旋於當日即依徐女指示
    將其中十萬元電匯至徐女帳戶，另四十萬元亦電匯予簡明峰，伊並未使用借款等
    語。
五、經查告訴人甲○○、丙○○於偵查中固分別指訴：「乙○○八十二年向我總計借
    五千萬餘元，他以支票來向我借錢‧‧‧‧，我與徐美娟、乙○○均有金錢往來
    。（之前借貸有無兌現？）有兌現，但於八十三年開始票就沒有兌現。（為何借
    五千萬給乙○○？）因有生意往來，徐美娟也是我建築公司暗股的股（東），他
    們說需資金週轉：（前欠款未還為何錢還要借他？因他公司缺錢，我公司尚有盈
    餘，所以一直陸續借他。（如何證明徐美娟與乙○○有共同犯意？）他們拿給我
    的票雖開徐美娟名字，但徐智枰（即乙○○）是股東之一，他也是在他公司上班
    ，所以是一夥的。徐美娟向我借錢時，徐智枰也有在旁邊」等語（見偵字第八三
    ００號偵查卷第一七頁背面及第八頁第一至七行）；告訴人丙○○予偵查時亦指
    稱：「徐智枰（即乙○○）借六百餘萬元，他以票向我借，不過他之前有借有還
    ，但後來他就開別人票就沒有兌現，其有六百餘萬元未兌現。（何人向你借？）
    是徐美娟、徐美蘭打電話向我借，由徐智枰（即乙○○）來向我拿。（徐智枰（
    即乙○○）與徐美蘭、徐美娟如何犯意聯絡？）因他們是兄妹」等語（見偵字第
    八三００號偵查卷第一八頁第九至十三行及其背面第一、二、七至九行）在卷，
    惟就被告乙○○如何向彼等借款先均稱係：被告向彼等所借；其後又改稱係徐美
    娟或徐美娟與徐美蘭向彼等所借，前後所陳述不一，已有可疑。
六、次查關於公訴人所指被告乙○○向甲○○詐借款項部分，告訴人甲○○於原審審
    理時，就關於伊被被告乙○○詐騙之經過，其陳述如下：
（一）告訴人甲○○先則堅稱：「（從八十二年間，借款給徐美娟或是被告？）他們
      二個人都有向我借錢，我都有借給他們，五千多萬都是陸續跟我借的，但是支
      票到期有的有兌現有的則沒有兌現，第一次是徐美娟跟我借的，當時徐女跟我
      說要向我調錢，當時我們有生意來往，之前她是先用個人的名義跟我調錢，也
      開她本人及被告的支票給我，後來才陸續開愛讚公司的支票跟我借。（被告何
      時跟你借錢？）他跟徐女一起跟我借錢的，他們二人共同開設愛讚公司，他們
      二人在家裡商量要開公司支票跟我借錢。」（見原審九十一年四月十五日訊問
      筆錄第二頁）等語在卷。嗣經原審質以如何知悉被告與徐女在家裡商量要用公
      司支票跟伊你借錢時，告訴人甲○○復答稱：「那時他們剛好要跟我週轉，之
      前是用個人名義跟我借錢，後來才用公司的名義跟我借錢，我跟徐女接觸的比
      較久，後來她說公司缺錢才要用連帶保證的方式跟我借錢。（借錢是徐女跟你
      借，或是公司借的？）都有的，他們有開支票及本票，被告本人也有跟我借錢
      ，被告他們有一起開會之後，才向我借錢的。（何人出面跟你借錢？）之前是
      徐女出面的，後來被告及徐女都有跟我一起借錢，但是被告個人沒有跟我借過
      錢。借錢當時徐女都會開出自己的支票及拿客票給我，但是她自己開的支票有
      的沒有兌現，後來才拿客票跟我交換的，八十二年之前徐女的支票有兌現，到
      八十三年才沒有兌現的，然後徐女要求我不要去提示，後來她說父親死了可以
      賣遺產抵債。（照你的意思，徐女或是她跟被告一起跟你借錢當時，都會拿出
      徐女的支票或是客票給你，然後你才交錢？）是的，之前徐女都是開出自己的
      支票給我，後來沒有兌現，她才拿客票跟我交換，徐女客票除了跟我交換支票
      之外，也有拿客票直接跟我借錢的情形。（借錢當時何人開口？）大部分都是
      徐女開口的，她都說公司缺錢要向我調錢，被告都在旁邊但是沒有說什麼話，
      他只是都有在場，有聽到徐女說公司缺錢要跟我調錢的事情」等語（見同上筆
      錄第三頁、第五頁倒數第一行、第六頁第一至十四行）。於本院調查時陳稱：
      「（你是否有拿過現金給被告？）沒有。但是被告有在旁邊有看到。（被告是
      否有出面跟你借錢過？）沒有。都是徐美娟跟我開口的」等語（本院九十二年
      一月十三日訊問筆錄），依告訴人甲○○所述情節，已見係徐美娟出面為伊個
      人及愛讚公司向告訴人甲○○借款，被告並未參與徐女向告訴人甲○○借款之
      行為；至被告如何與徐女共同商量向告訴人呂芳明借款，則僅係告訴人甲○○
      個人推測之詞，既為被告所否認，則此部分告訴人之指述，尚難據為不利被告
      之認定。
（二）告訴人甲○○另指稱：被告常於徐美娟借款時在場云云；惟已為被告所否認。
      且參酌告訴人甲○○另稱：「徐女跟被告跟我借錢當時，大部分都是我去他們
      家裡，他們家也在公司隔壁，我就直接去他們家裡借錢給他們，借錢都是徐女
      約我去的，都是下班之後約我去的，當時愛讚公司大部分都是徐女在管理的」
      等語（原審同上筆錄第七頁第二至四行），告訴人甲○○此部分指訴，縱係屬
      實，然伊既皆受徐女所邀至徐女住處商談借款事宜，則被告係徐女之弟，身為
      家中一份子，因在家中而單純與聞其事，實有可能。尚難以此認係其與徐美娟
      一起商議共同向告訴人甲○○借款。雖告訴人甲○○復稱：伊係因被告係愛讚
      公司股東兼掛名經理，與徐美娟共同經營愛讚公司，且有幫徐女跑銀行及代徐
      固係愛讚公司之股東，有該公司董事、股東名單在卷可稽（偵查卷第二九頁）
      ；惟愛讚公司係屬有限公司組織，該公司董事係李存銀，被告並非董事，且未
      經登記為經理人，有該公司變更登記事項卡附卷可參（見偵查卷附第三○頁）
      。而依公司法第一百零八條規定，有限公司係由股東中選任董事執行業務並代
      表公司，被告既非董事，又未登記為經理人，告訴人甲○○於原審審理時復又
      陳稱：「他（指被告）也是股東，但是他有無實際在愛讚公司做事，我則不知
      道」等語（原審同上筆錄第七頁第五行），此外尚無其他佐證，足以認定被告
      有實際參與該公司業務之運作。再依告訴人甲○○陳稱：「大部分都是電匯的
      （指借款），電匯給公司也有電匯給徐女，但是沒有電匯給被告」等語（見原
      審同上筆錄第九頁第四行）及卷附告訴人甲○○匯款對象均係徐美娟之七紙匯
      款單影本以觀，被告既未出面向告訴人甲○○借款，而徐女無論以渠個人或愛
      讚公司名義向告訴人甲○○所借款項又未由其經手，復無證據證明被告參與愛
      讚公司之營運，則縱告訴人甲○○稱被告曾幫徐女跑腿屬實，亦難以此遽認身
      為愛讚公司股東之被告與徐美娟有何共謀詐騙告訴人甲○○之情事。至於愛讚
      公司雖於八十年十月十一日經撤銷公司登記在案，然其法人人格於清算範圍內
      ，依法仍未消滅，故被告認該公司經撤銷登記後，即不存在，尚有誤解，附此
      敘明。
（三）次查如附表(二)所示以被告名義所簽立之本票八紙，被告雖否認係其所簽發；然
      查該八紙本票確係被告所簽發，業經原審民事庭於受理該院八十六年度重訴字
      第二四號侵權行為損害賠償事件時，將該八紙本票，與被告所自認係其所開立
      而為案外人金國楨所持有之票號0000000、0000000號本票送請
      內政部刑事警察局以特徵比對法實施鑑定筆跡結果：上開本票上之「發票人姓
      名」及「地址」部分之筆跡相符；因而該院八十七年度簡上字第七０號確認本
      票債權不存在事件，據為判決確認該本票債權不存在之訴，為無理由，而駁回
      其上訴，且經最高法院以八十九年度台簡上字第一○號裁定駁回被告上訴而告
      確定在案；而本院九十年度上易字第一五八二號被告損害債權案件刑事判決，
      亦同此認定，有原審八十六年度重訴字第二四號、八十七年度簡上字第七０號
      民事判決影本、最高法院八十九年度台簡上字第一○號民事裁定、本院九十年
      度上易字第一五八二號刑事判決影本各一件在卷可憑（見偵查卷第三四至四五
      頁；第五四至六二頁），故被告空言否認簽發上開本票，固無足採。惟上述本
      票並非被告向告訴人甲○○借款時所簽立，而係告訴人甲○○為擔保前已由徐
      美娟所借債權，事後主動要求被告所簽發，此業經告訴人甲○○於原審陳稱：
      「（八張本票，都是某次借款開出？）是一起開出來的，因為錢愈積愈多，我
      才叫他們開出本票的。（一開始，被告及徐女為公司借錢當時，被告當時沒有
      開出本票？）是的，但是清償期快到時，我才叫他們開出本票出來，因為當時
      我沒有錢，而他們的父親也死掉了，我才叫他們開出本票給我作擔保，這八張
      本票都是被告親手交給我，我也當場看他在他們的公司開出的，他們公司在台
      北市○○路。（本票是被告依照你的意思要求開出的？）是的」等語（見原審
      同上筆錄第四頁倒數第一至四行；第五頁第一至八行）。於本院調查時陳稱：
      「（後來的八張本票是誰給你的？）被告在愛讚公司【台北市○○路○段】交
      給我的。當時他姐姐也在場，我當時還有要被告當保證人，還要他簽發本票八
      張，七張本票各五百萬元，另外一張本票貳佰萬。（是否是在彙算金額還欠三
      千七百萬元以後，要被告簽發八張本票以為擔保？）是的」等語（本院九十二
      年一月十三日訊問筆錄）。依告訴人甲○○上開供述，被告簽發上開本票之目
      的應僅係事後應告訴人甲○○之要求擔保返還借款而已。被告既係事後應告訴
      人甲○○要求，為擔保其姊徐美娟前所積欠告訴人甲○○之債務而簽立上述本
      票，而非以開立上述本票予告訴人甲○○，以向呂某取得借款，則其簽發上述
      本票行為，自無從認係詐欺行為之實施；而被告與徐美娟係姊弟至親，其在徐
      論其於徐女得款後簽發本票之行為，即認定被告與徐女有詐欺告訴人甲○○之
      犯意聯絡；又被告乙○○否認簽發上述本票行為，固無足採，惟其簽發上開本
      票依法應負票據責任，是其否認簽發本票，亦有可能係企圖免除其民事責任，
      尚不得以此直認被告係因犯詐欺而故為脫罪之舉。至被告辯護人請求再將上述
      本票送請鑑定是否確係被告所簽，如前所述，既與本案判決結果不生影響，核
      無必要，併此敘明。
（四）另由愛讚公司董事李存銀所簽發如附表(一)編號八、九支票所擔保之一千萬元借
      款，亦係徐美娟所借而非被告所為；且借款當時告訴人甲○○已認知徐女經濟
      狀況不佳，已據告訴人甲○○於原審到庭陳述：「（為何一直借錢給徐女？）
      當時我跟她有生意來往，她有插我興建中房屋的暗股，她插股有幾百萬元，一
      開始跟我借的不多，有一到二千萬，當時都有兌現，後來她的支票信用不好，
      這時她跟我說他的父親死掉了，有土地可以繼承，所以我才繼續又借給她錢的
      。（起訴書附表(一)編號八、九二張支票，發票人愛讚公司何時交給你的？）是
      徐女交給我的，她是管理兼職會計，‧‧‧‧附表(二)本票都是八十三年十一月
      七號開給我的，附表(一)編號八、九二張支票，都是在被告八張本票之後才開出
      的，附表(一)編號八、九部分徐女跟我借錢當時，被告也有在場，當時徐女跟我
      說缺錢看是否可以調到錢。（八十三年十一月七號你已經因為怕徐女還不出錢
      ，要被告開出本票，為何八十三年年底再借錢一千萬元？）當時徐女說她的公
      司快倒了，一直跟我拜託我才又借錢給她的，這一千萬她有拿客票給我。（他
      們跟你借錢當時拿客票時，有無背書？）有的，就是徐女個人背書的，因為帳
      目都是她在處理的，被告有無背書過我已經忘記了，我知道大部分都是徐女背
      書的，她拿票給我我都拿去銀行存」等語（見原審同上筆錄第七頁第七至二十
      行；第八頁第一至八行）。可見此部分借款，告訴人甲○○於借款當時，對徐
      單純在場，更無實施詐欺犯行可言。
七、至於有關公訴人所指被告乙○○向丙○○詐借款項部分，據告訴人丙○○於原審
    審理時指稱：「（被告跟徐美娟如何詐騙妳的？）當時他們先跟我借錢，就是徐
    美娟、徐美蘭先跟我借錢的，是從八十四年開始的，之前先說個人要使用錢的，
    後來又說是公司要用的，但是被告沒有跟我借過錢，他都是過來拿錢的，就是徐
    美娟調錢之後，就是由被告過來拿錢的」等語（見原審九十一年六月十日訊問筆
    錄第二頁倒數第一、二行；第三頁第一行）。於本院調查時亦陳稱：「（錢是誰
    借的？）都是姊姊跟我開口的。（被告本人是否有親口開口說要跟你借錢？）沒
    有，都是他姊姊開口的。（被告跟你拿錢時，事先都是如何聯絡的？）都是徐美
    娟先跟我聯絡的，她先打電話給我說要跟我借錢，會叫他弟弟乙○○來跟我拿。
    （被告是否有一次是在第一銀行信義分行跟你拿錢的？）是的，被告他來跟我拿
    錢的時候，我都是去銀行領現金給他的，全部都是在第一銀行信義分行」等語（
    本院九十二年二月二十六日、三月十日訊問筆錄）。足見告訴人丙○○借款對象
    係徐美娟、徐美蘭等人，被告個人並未曾向告訴人丙○○借錢，尚難認被告有何
    對告訴人丙○○施展詐術之行為。雖告訴人丙○○借予徐美蘭等人之金錢皆由被
    告經手，並經告訴人丙○○於原審指稱：「八十四年六月二十六日被告過來拿現
    金，八十四年七月十九日一百萬的現金我記得也是被告過來拿的，八十四年十月
    十九號現金四十七萬及我的現金三萬共五十萬也都是交給被告的，當初是徐美娟
    、蘭跟我要借錢，後來她們就叫被告過來拿錢，都是到第一銀行的信義分行拿錢
    的，被告來的時候都跟我說他要拿錢，之前都是徐美娟她們跟我聯絡的，被告過
    來拿錢的時候，因為我認識被告，所以他來的時候我就交錢給他，他來拿的時候
    他就知道要做什麼，所以我就拿給他。（認為被告如何詐騙妳？）因為每次錢都
    是他拿走的，當初徐美娟本來都開李存銀的支票，因為徐美娟之前都有借有還，
    但是到後面八十四年底左右，我跟她說我不想再借他，從那時開始就把李存銀的
    支票換回去，就是別人的支票換回去，這些票都是陸續拿給我的，這些票都是被
    告拿給我的，可是他是拿錢來換票或是拿票來換，因為時間久了，我已經忘記了
    ，被告姐姐徐美娟與我先生是同學，徐女常到我家，被告也有去過我家，‧‧‧
    ‧當時我交錢被告沒有簽收，但是他都會拿票來做擔保，他是拿票跟我交換我才
    給現金的，票期大部分都是一個月，這些票他都會一直來換，所有的票我都沒有
    請被告背書，我沒有電匯或轉帳給被告，我都是拿現金給被告的，我沒有收過被
    告借據或是他個人的支票」等語（原審同上筆錄第一至十四行；第四頁倒數第一
    至三行；第五頁第一行）。而被告初則否認經手所有借款，嗣經原審據告訴人丙○○所述，向第一商業銀行信義分行調閱八十四年十月十九日被告在該行之匯款
    資料，經該行函覆被告於當日確匯出十萬元、四十萬元二筆款，分別予徐美娟、
    簡明峰（見卷附該行九十一年七月二十六日一銀信義字第一一四號函覆匯款資料
    影本二件），被告始承認確有代徐美娟至該行向告訴人丙○○取得現金五十萬元
    後匯出無誤，足見告訴人丙○○此部分指述應屬非虛。然依告訴人丙○○所指述
    ，被告應係受其姊徐美娟等人指派，前往取款，應取款項數額早由徐女自行與告
    訴人丙○○洽談明確，其居於使者地位並未置一詞；復無證據證明被告有何施行
    詐術或分得徐女向告訴人丙○○所借款項行為，則尚難以其經手借款即認其主觀
    上與徐女有何詐騙借款之犯意聯絡。
八、綜合上述，本件公訴人所指被告犯有詐欺行為，在客觀上既尚未達於通常一般人
    均不致有所懷疑，而得確信其犯罪事實之程度，依「罪證有疑，利於被告」之法
    則，即應作有利於被告之認定。此外，復查無其他積極證據足證被告有何與徐美
    娟共犯詐欺之罪行，既不能證明其犯罪，自應為無罪之諭知。原審因認不能證明
    被告犯罪，而諭知無罪之判決，經核並無不合，檢察官據告訴人甲○○之請求提
    起上訴，其猶執陳詞指稱被告觸犯詐欺罪行云云，上訴無理由，應予駁回。
據上論斷，應依刑事訴訟法第三百六十八條，判決如主文。
本案經檢察官洪泰文到庭執行職務。
中      華      民      國    九十二    年      四      月      三      日
                              臺灣高等法院刑事第十七庭
                                  審判長法  官  陳  正  雄
                                        法  官  許  宗  和
                                        法  官  許  錦  印
右正本證明與原本無異。
不得上訴。
                                        書記官  楊  妙  恩
中      華      民      國    九十二    年      四      月      七      日
  附表(一)
┌───┬────┬────┬────┬───────┬────┬───┐
│ 編號 │支票號碼│ 發票人 │ 付款人 │ 金額         │ 發票日 │提示日│
├───┼────┼────┼────┼───────┼────┼───┤
│  １  │MG074439│徐美娟  │板橋信用│三十二萬四千元│83.05.04│未提示│
│      │9       │        │合作社民│              │        │      │
│      │        │        │族分社  │              │        │      │
├───┼────┼────┼────┼───────┼────┼───┤
│  ２  │MG096211│徐美娟  │板橋信用│一千零八十萬元│83.05.08│未提示│
│      │0       │        │合作社民│              │        │      │
│      │        │        │族分社  │              │        │      │
├───┼────┼────┼────┼───────┼────┼───┤
│  ３  │MH096210│徐美娟  │板橋信用│四十三萬二千元│83.05.30│未提示│
│      │5       │        │合作社民│              │        │      │
│      │        │        │族分社  │              │        │      │
├───┼────┼────┼────┼───────┼────┼───┤
│  ４  │HG074440│徐美娟  │板橋信用│三十二萬四千元│83.06.04│未提示│
│      │0       │        │合作社民│              │        │      │
│      │        │        │族分社  │              │        │      │
├───┼────┼────┼────┼───────┼────┼───┤
│  ５  │MG074439│徐美娟  │板橋信用│一千零八十萬元│83.06.30│未提示│
│      │7       │        │合作社民│              │        │      │
│      │        │        │族分社  │              │        │      │
├───┼────┼────┼────┼───────┼────┼───┤
│  ６  │MG074432│徐美娟  │板橋信用│八百十萬元    │83.06.04│未提示│
│      │6       │        │合作社民│              │        │      │
│      │        │        │族分社  │              │        │      │
├───┼────┼────┼────┼───────┼────┼───┤
│  ７  │MH096210│徐美娟  │板橋信用│四十三萬二千元│83.06.30│未提示│
│      │6       │        │合作社民│              │        │      │
│      │        │        │族分社  │              │        │      │
├───┼────┼────┼────┼───────┼────┼───┤
│  ８  │UB033576│愛讚公司│華南商業│五百萬元      │84.01.07│84.1.7│
│      │7       │李存銀  │銀行積穗│              │        │      │
│      │        │        │分行    │              │        │      │
├───┼────┼────┼────┼───────┼────┼───┤
│  ９  │UB033576│愛讚公司│華南商業│五百萬元      │84.02.07│84.2.7│
│      │8       │李存銀  │銀行積穗│              │        │      │
│      │        │        │分行    │              │        │      │
├───┼────┴────┴────┴───────┴────┴───┤
│合計  │新台幣  四千一百二十一萬二千元                                │
└───┴───────────────────────────────┘
  附表(二)
┌──┬─────┬─────┬───────┬────┐
│編號│本票號碼  │發  票  人│金額  新台幣元│  發票日│
├──┼─────┼─────┼───────┼────┤
│１  │NO062127  │徐  智  枰│      五百萬元│83.11.7 │
├──┼─────┼─────┼───────┼────┤
│２  │NO062128  │徐  智  枰│      五百萬元│83.11.7 │
├──┼─────┼─────┼───────┼────┤
│３  │NO062129  │徐  智  枰│      五百萬元│83.11.7 │
├──┼─────┼─────┼───────┼────┤
│４  │NO062130  │徐  智  枰│      五百萬元│83.11.7 │
├──┼─────┼─────┼───────┼────┤
│５  │NO062131  │徐  智  枰│      五百萬元│83.11.7 │
├──┼─────┼─────┼───────┼────┤
│６  │NO062132  │徐  智  枰│      五百萬元│83.11.7 │
├──┼─────┼─────┼───────┼────┤
│７  │NO062133  │徐  智  枰│      五百萬元│83.11.7 │
├──┼─────┼─────┼───────┼────┤
│８  │NO062134  │徐  智  枰│      二百萬元│83.11.7 │
├──┼─────┴─────┴───────┴────┤
│合計│新台幣  三千七百萬元                            │
└──┴────────────────────────┘
附表(三)
┌───┬────┬────┬────┬───────┬────┐
│ 編號 │支票號碼│ 發票人 │ 付款人 │ 金額         │ 發票日 │
├───┼────┼────┼────┼───────┼────┤
│  １  │HYA03863│周安成  │上海商業│三十五萬元    │84.12.28│
│      │25      │        │儲蓄銀行│              │        │
│      │        │        │信義分行│              │        │
├───┼────┼────┼────┼───────┼────┤
│  ２  │HYA03863│周安成  │上海商業│二十八萬八千元│84.12.29│
│      │26      │        │儲蓄銀行│              │        │
│      │        │        │信義分行│              │        │
├───┼────┼────┼────┼───────┼────┤
│  ３  │號碼不詳│徐美娟  │板橋信用│五十萬元      │85.01.02│
│      │        │        │合作社民│              │        │
│      │        │        │族分社  │              │        │
├───┼────┼────┼────┼───────┼────┤
│  ４  │GG063738│黃星洞  │臺北市第│一百萬元      │84.12.29│
│      │8       │        │七信用合│              │        │
│      │        │        │作社景美│              │        │
│      │        │        │分社    │              │        │
├───┼────┼────┼────┼───────┼────┤
│  ５  │GG063885│黃星洞  │臺北市第│一百萬元      │85.01.23│
│      │4       │        │七信用合│              │        │
│      │        │        │作社景美│              │        │
│      │        │        │分社    │              │        │
├───┼────┼────┼────┼───────┼────┤
│  ６  │GG063886│黃星洞  │臺北市第│一百萬元      │85.01.26│
│      │2       │        │七信用合│              │        │
│      │        │        │        │              │        │
│      │        │        │作社景美│              │        │
│      │        │        │分社    │              │        │
├───┼────┼────┼────┼───────┼────┤
│  ７  │GG063738│黃星洞  │臺北市第│二百萬元      │85.01.18│
│      │9       │        │七信用合│              │        │
│      │        │        │作社景美│              │        │
│      │        │        │分社    │              │        │
├───┼────┴────┴────┴───────┴────┤
│合計  │新台幣  六百十三萬八千元                              │
└───┴───────────────────────────┘


司法院資訊處製作；財團法人民間司法改革基金會備份。
